福建金門地方法院民事判決　　　　99年度訴字第32號
原　　　告　陳建元
被　　　告　劉家成
　　　　　　王慕達
列當事人間請求侵權行為損害賠償事件，經本院於民國100年3月
15日言詞辯論終結，判決如下：
    主  文
被告應給付原告新臺幣壹拾貳萬柒仟肆佰參拾貳萬元，及自民國
九十九年十一月三十日起至清償日止，按週年利率百分之五計算
之利息。
原告其餘之訴駁回。
訴訟費用由被告等連帶負擔百分之十，餘由原告負擔。
本判決第一項於原告以新臺幣肆萬元為被告供擔保後，得假執行
。
原告其餘假執行之聲請駁回。
    事實及理由
一、本件被告劉家成、王慕達經合法通知，未於言詞辯論期日到
    場，核無民事訴訟法第386條所列各款情形，爰依原告之聲
    請，由其一造辯論而為判決。
二、原告主張：
   （一）原告陳建元（原姓名陳嘉仁）於97年10月12日遭被告
         聯手毆打，造成左尺骨開放性骨折、及左第一掌骨骨
         折、頭皮、左臂撕裂傷等傷害，被告等迄今均未賠償
         原告。本件傷害事件業經檢察官起訴在案，並經法院
         判刑，請調本院卷98年度易字第56號卷。
   （二）賠償理由：
         (1)醫療費用：約新台幣（下同）4萬元。
         (2)看護費：7萬元。原告因受傷住院開刀，且左手骨折
           ，故受傷後，至少有30日無法自理生活，需他人照
            顧。又因需將置放於手部之鋼板取出，近來需再開
            刀住院，期間約為5日，是合計原告無法自理生活
            需他人看護之期間至少為35日，則每日以2,000元
            計算，爰請求看護費用7萬元（35X2,000＝70, 000
            ）。
         (3)無法工作之損失96萬元：查原告原從事開怪手之工
           作，每月收入至少有4萬元，原告受傷後，到目前仍
           無法工作，則原告依法自得請求被告等賠償2年無法
           工作之損失96萬元（40,000X24＝960,000）。
         (4)精神上慰撫金20萬元：查被告二人至原告家中毆打
           原告，原告受傷嚴重，無法工作，且因原告已離婚
           ，家裡二個孩子生活起居及學業均乏人照料，又原
           告無收入，不能提供孩子良好之環境，為免影響其
           前途，原告雖萬般不捨，亦只能將次子送至臺灣託
           親戚照顧。原告自己受累，還要連累孩子、家人，
           家庭幾等同破碎。是原告身體及精神上均遭受極大
           之痛苦，惟被告迄今不僅仍未賠償，對原告之傷勢
           ，亦未加聞問。
   （四）聲明：
         1.被告劉家成、王慕達應連帶給付原告1,270,000元整
           ，即自99年10月30日起至清償日止，按週年利率百
           分之5計算之利息。
         2.訴訟費用由被告劉家成、王慕達連帶負擔。
         3.原告願供擔保，請准宣告假執行。
三、被告等均經合法通知，未於言詞辯論期日到場，依被告王慕
    達於準備程序辯稱同意賠償醫療費用新台幣1,079元，其他
    不同意，彼此未成立和解等語置辯。並聲明：駁回原告之訴
    。
四、兩造不爭執事項
    （一）97年10月12日晚上8時在金門縣金湖鎮成功巡守隊空
          地有發生打架事件。
    （二）97年10月12日晚上11時在金門縣金湖鎮成功28號陳建
          元住處外有發生打架事件。
    （三）陳建元受有左腕尺骨開放性骨折、左手第一掌骨骨折
          、頭皮及左臂多處撕裂傷之傷害。
五、爭執事項
    （一）原告陳建元請求醫療費用40,000元，是否合理？
    （二）原告陳建元請求看護費70,000元，是否合理？
    （三）原告陳建元請求無法工作損失960,000元，是否合理
          ？
    （四）原告陳建元請求精神慰撫金200,000元，是否合理？
六、查原告主張於上揭時地遭受被告等之毆打，造成其受有左尺
    骨開放性骨折、及左第一掌骨骨折等事實，被告王慕達並不
    爭執，亦有行政院衛生署金門醫院函、住院明細表等件在卷
    可稽。被告劉家成、王慕達因上開毆打人涉犯傷害案件，經
    本院98年易字第56號判處被告劉家成、王慕達因傷害，劉家
    成處有期徒刑3月、王慕達處有期徒刑4月，如易科罰金，均
    以1,000元折算1日在案，亦有上開刑事卷宗可憑。原告主張
    其受有上開之傷害，尚堪予採信。是本件原告受有傷害，係
    被告等之不法侵權行為所致，且原告之損害與被告之行為間
    有相當因果關係。
七、按因故意或過失，不法侵害他人之權利者，負損害賠償責任
    ；數人共同不法侵害他人之權利者，連帶負損害賠償責任；
    不法侵害他人身體、健康、名譽、自由、信用、隱私、貞操
    或不法侵害其他人格法益而情節重大者，被害人雖非財產上
    之損害，亦得請求賠償相當之金額；民法第184條第1項前段
    、第185條第1項前段、第195條第1項前段分別定有明文。本
    件被告等因上開故意傷害行為，致原告受有上述之傷害，原
    告自得依上開規定請求被告連帶負賠償之責。茲將原告請求
    賠償之各項損害，分項析述如下：
   （一）醫療費用40,000元部分：原告僅提出金門醫院自行負
         擔1079元之收據，被告王慕達同意支付，原告於言詞
         辯論同意減縮醫療費用請求1,079元即可，故醫療費用
         1,079 元部分，有收據為憑，應予以准許。
   （二）看護費70,000元部分：查依原告提出之金門醫院證明
         書僅記載「住院8日，需修養4-6周，全日看護費用2千
         元」，被告王慕達雖不同意，原告於言詞辯論同意減
         縮請求為住院8日，每日看護費2千元，8日為1萬6 千
         元。其他休養6週42日，每日半日看護費用1,200元，
         計5萬4百元，總計6萬6千4百元。經查，以原告受有左
         尺骨開放性骨折、及左第一掌骨骨折、頭皮、左臂撕
         裂傷等傷害，顯與金門醫院出具之函文相符，因認原
         告此部分請求，尚稱合理，自應准許。
   （三）無法工作損失960,000元：原告主張原從事開怪手之工
         作，每月收入至少有4萬元，原告受傷後，到目前仍無
         法工作，則原告依法自得請求被告等賠償2年無法工作
         之損失96萬元等事實，為被告王慕達所否認，原告亦
         未提出證據證明其受傷當時從事怪手工作或手術後2年
         無法工作，經本院依職權調閱原告之薪資所得僅有
         7,9627元，每月約6,635元，原告改稱當時在打魚，沒
         有辦法證明當時之收入。故此部分以金門醫院出具收
         傷需休養6周，此6周應該無法工作，計9,953元（6,
         635x1.5=9,953元），故原告除上開說明外，就其餘部
         分並未舉證證明其確受有此損害，其餘部分之請求，
         亦無依據，不應准許。因此原告請求9,953元為適當，
         逾此範圍則屬無據。
   （四）精神慰撫金20萬元部分：本件傷害造成原告左尺骨開
         放性骨折、及左第一掌骨骨折、頭皮、左臂撕裂傷等
         傷害，依據金門醫院函文原告住院8日，恢復期約6周
         ，對其生理、人格及心理勢將造成相當之精神上痛苦
         ，而原告名下有無土地、薪資所得約每年8萬元等資產
         。另被告王慕達則係每年收入18萬元，被告劉家成約
         24萬元，其等名下均無任何資產，有本院依職權調取
         之兩造稅務電子閘門財產所得調件明細表可按，且係
         陳建元因其訴外人陳致成欠錢未償還，先用酒瓶砸被
         告王慕達，彼此發生扭打，導致劉家成受傷，被告等
         到原告住處要求賠償，原告不願意賠償，並出手勒住
         被告王慕達的脖子，彼此互毆，造成原告本案之傷害
         ，均有98年易字第56號卷相關證據可資為憑，本院審
         酌事情發生之動機、兩造當事人之身份、地位、資力
         、經濟狀況及兩造均有過失侵害程度、原告所受傷害
        等一切情狀，認原告請求20萬元慰撫金，尚屬過高，應
        予酌減為5萬元始為適當，超過部分尚不能准許。
  （五）綜上所述，本件原告得請求之損害賠償計醫療費用請
        求1,079元、看護費6萬6千4百元、無法工作損失
        9,953 元、精神慰撫金5萬元，合計127,432元。
八、綜上所述，本件原告得請求被告賠償127,432元。從而原告
    本於侵權行為之法律關係請求被告給付127萬元及自99年10
    月30日（送達日期本為99年10月19日、10月15日，有送達證
    書簽名可憑，原告減縮自上開日期起算）起至清償日止按週
    年利率百分之五計算之法定遲延利息為有理由，應予准許，
    逾此部分之請求為無理由及不合法，應予駁回。
九、本件判決事證基礎已臻明確，兩造其餘攻擊、防禦方法及所
    援用證據，經本院審酌後，認對於判決結果均無影響，爰不
    再一一論述，併此指明。
十、原告陳明願供擔保請准宣告假執行，經核原告勝訴部分，並
    無不合，爰酌定相當之擔保金額准許之；至原告敗訴部分其
    假執行之聲請已失所附麗，應併駁回。
結論：原告之訴為一部有理由、一部無理由，依民事訴訟法第38
5條第1項前段、第79條、第85條第2項、第390條第2項，判決如
主文。
中    華    民    國    100    年    3    月    29    日
                  民 事 庭     法  官  張珈禎
以上正本，係照原本作成。
如對本判決上訴，須於判決送達後20日內向本院提出上訴狀。如
委任律師提起上訴者，應一併繳納上訴審裁判費。
中    華    民    國    100    年    3    月    29    日
                               書記官  許永溪